---
title: "projektr - izvanredne"
author: "36557629 Damjan Crnković"
date: "`r Sys.Date()`"
output: html_document
---

```{r setup, include=FALSE}
knitr::opts_chunk$set(echo = TRUE)
dir()
library(readr)
library(tidyr)
library(dplyr)
library(stringr)
library(lubridate)
library(readxl)
library(ggplot2)
```

# Učitavanje podataka
Podaci učitani u data frameove.

```{r}
i <- read_csv('insertions.csv')
#glimpse(i)

sheets <- excel_sheets('sve_dionice_merged_EUR_filled.xlsx')                                                      # izvukao imena sheetova
data <- lapply(sheets, function(sheet) read_excel('sve_dionice_merged_EUR_filled.xlsx', sheet = sheet))           # pročitao sve pomoću imena sheetova
#head(data,1)

names(data) <- sheets


# ggplot(data$CBX, aes(x = Date, y = `Last Price`)) + geom_line() + ggtitle("CROBEX kroz povijest")

insertions <- read_csv('INSERTIONS_ANN_EVENT_TYPE.csv')
deletions <- read_csv('DELETIONS_ANN_EVENT_TYPE.csv')

dates <- data$CBX$Date
df_dates <- data.frame(Date = rev(dates))
```

# Traženje target prozora - insertions
Filtriranje podataka o cijenama u periodu od dana objave u promjeni strukture indeksa do dana konkretne promjene za uključenja u CROBEX.

```{r}
insertions <- insertions[insertions$Type != "redovna",]     
window_insertion <- NA
window_insertion <- data.frame()
for(i in rev(1:nrow(insertions))){
  ticker <- insertions$Symbol[i]
  event <- as.POSIXct(insertions$EventDate[i])
  announcement <- as.POSIXct(insertions$AnnDate[i])
  
  if(is.null(ticker)){
    ticker <- substr(ticker, 1, nchar(ticker) - 4)
  }
  
  hist <- data[[ticker]]
  
  if(is.null(hist)){
    ticker <- substr(ticker, 1, nchar(ticker) - 4)
    hist <- data[[ticker]]
  }

  target_data <- hist[hist$Date <= event & hist$Date >= announcement,]
  if(ticker == 'RIVP'){
    # print("itvs")
    # print(hist)
  }
  tmp <- insertions %>% filter(AnnDate == announcement & (Symbol == ticker | Symbol == paste0(ticker,"-R-A")))
  target_data$Type <- tmp$Type
  window_insertion <- rbind(window_insertion, target_data)
}

# window_insertion
# filter(window_insertion, Symbol == 'RIVP')
# filter(insertions, Type == 'redovna')
# window_insertion

window_insertion$`Change Prev Close Percentage`[is.na(window_insertion$`Change Prev Close Percentage`)] <- 0
window_insertion <- window_insertion %>% add_count(Date, name = "count")
window_insertion$adjusted_return <- window_insertion$`Change Prev Close Percentage` / window_insertion$count

all_dates <- rev(data$CBX$Date)
df_dates <- data.frame(Date = all_dates)

portfolio_insertions <- df_dates %>%
left_join(
  window_insertion %>%
  group_by(Date) %>%
  summarise(portfolio_insertions_return = sum(adjusted_return, na.rm = TRUE)),
  by = "Date"
)

portfolio_insertions$portfolio_insertions_return[is.na(portfolio_insertions$portfolio_insertions_return)] <- 0
portfolio_insertions$value <- cumprod(1 + portfolio_insertions$portfolio_insertions_return)
```


```{r}
deletions <- deletions[deletions$Type != "redovna",]
all_targets_deletions <- data.frame()
for(i in rev(1:nrow(deletions))){
  ticker <- deletions$Symbol[i]
  event <- as.POSIXct(deletions$EventDate[i])
  announcement <- as.POSIXct(deletions$AnnDate[i])

  hist <- data[[ticker]]
  target_data <- hist[hist$Date <= event & hist$Date >= announcement,]

  all_targets_deletions <- rbind(all_targets_deletions, target_data)
}

all_targets_deletions$`Change Prev Close Percentage`[is.na(all_targets_deletions$`Change Prev Close Percentage`)] <- 0
all_targets_deletions <- all_targets_deletions %>% add_count(Date, name = "count")
all_targets_deletions$`Change Prev Close Percentage` <- all_targets_deletions$`Change Prev Close Percentage`
all_targets_deletions$adjusted_return <- all_targets_deletions$`Change Prev Close Percentage` / all_targets_deletions$count * -1

portfolio_deletions <- df_dates %>%
left_join(
  all_targets_deletions %>%
  group_by(Date) %>%
  summarise(portfolio_deletions_return = sum(adjusted_return, na.rm = TRUE)),
  by = "Date"
)

portfolio_deletions$portfolio_deletions_return[is.na(portfolio_deletions$portfolio_deletions_return)] <- 0
portfolio_deletions$value <- cumprod(1 + portfolio_deletions$portfolio_deletions_return)


ggplot(portfolio_insertions, aes(x = Date, y = value)) +
  geom_line(linewidth = 0.8) +
  labs(
   # title = "Portfolio Insertions",
   x = "Date",
   y = "Value"
  ) +
  theme_classic() +
  theme(
    plot.title = element_text(hjust = 0.5),
    axis.line = element_line(color = "black"),
    text = element_text(size = 11)
  )

kraj <- tail(portfolio_insertions,1)
portfolio_return <- round((kraj$value - 1) * 100,2)
paste0("Konačni povrat insertions(extraordinary) portfelja: ", portfolio_return, "%")

ggplot(portfolio_deletions, aes(x = Date, y = value)) +
  geom_line(linewidth = 0.8) +
  labs(
   # title = "Portfolio Deletions",
   x = "Date",
   y = "Value"
  ) +
  theme_classic() +
  theme(
    plot.title = element_text(hjust = 0.5),
    axis.line = element_line(color = "black"),
    text = element_text(size = 11)
  )

kraj <- tail(portfolio_deletions,1)
portfolio_return <- round((kraj$value - 1) * 100,2)
paste0("Konačni povrat deletions (extraordinary) portfelja: ", portfolio_return, "%")
```


```{r}
combined <- bind_rows(
  window_insertion %>% 
    mutate(type = "insertion"),
  
  all_targets_deletions %>% 
    mutate(
      type = "deletion",
      `Change Prev Close Percentage` = -`Change Prev Close Percentage`
    )
)

combined <- combined %>% 
  select(Date, `Change Prev Close Percentage`, type) %>%
  add_count(Date, name = "count_total")

combined$adjusted_return_final <- combined$`Change Prev Close Percentage` / combined$count_total


portfolio_combined <- df_dates %>% 
  left_join(
    combined %>%
      group_by(Date) %>%
      summarise(portfolio_combined_return = sum(adjusted_return_final, na.rm = TRUE)),
    by = "Date"
  )

portfolio_combined$portfolio_combined_return[is.na(portfolio_combined$portfolio_combined_return)] <- 0
portfolio_combined$value <- cumprod(1 + portfolio_combined$portfolio_combined_return)


ggplot(portfolio_combined, aes(x = Date, y = value)) +
  geom_line(linewidth = 0.8) +
  labs(
   # title = "Long-short Portfolio",
   x = "Date",
   y = "Value"
  ) +
  theme_classic() +
  theme(
    plot.title = element_text(hjust = 0.5),
    axis.line = element_line(color = "black"),
    text = element_text(size = 11)
  )

kraj <- tail(portfolio_combined,1)
portfolio_return <- round((kraj$value - 1) * 100,2)
paste0("Konačni povrat long_short (extraordinary) portfelja: ", portfolio_return, "%")
```

```{r}
cbx_returns <- data$CBX %>% select(Date, CBX_return = `Change Prev Close Percentage`)
# cbx_returns
```


# IZVJEŠTAJ

H0: Abnormalni povrati su jednaki 0   
H1: Abnormalni povrati nisu jednaki 0

# 1 - Samo insertions

```{r}
# window_insertion
crobex <- data$CBX
crobex <- crobex %>%
  rename(crobexreturn = `Change Prev Close Percentage`)

window_insertion <- window_insertion %>%
  left_join(
    crobex %>% select(Date, crobexreturn),
    by = "Date"
  )
# window_insertion
window_insertion$abnormal_return <- window_insertion$`Change Prev Close Percentage` - window_insertion$crobexreturn

counter <- 0
no_days <- c()
current_ticker <- "a"
for(i in 1:nrow(window_insertion)){
  if (window_insertion$Symbol[i] != current_ticker) {
    current_ticker <- window_insertion$Symbol[i]
    no_days <- c(no_days, counter)
    counter <- 1
  } else {
    counter <- counter + 1
  }

  window_insertion$day_counter[i] <- counter
}
no_days <- c(no_days, counter)
no_days <- no_days[2:length(no_days)]
paste0("Srednja vrijednost duljine prozora: ", mean(no_days))
paste0("Standardna devijacija duljine prozora: ", sd(no_days))

aar <- window_insertion %>% group_by(day_counter) %>% summarise(AAR = mean(abnormal_return, na.rm = T)) %>% arrange(day_counter)
aar$CAR <- cumsum(aar$AAR)


# t statistika po danima
stats_insertions <- window_insertion %>% 
  group_by(day_counter) %>% 
  summarise(
    AAR = mean(abnormal_return, na.rm = TRUE),
    SD_AR = sd(abnormal_return, na.rm = T),
    N = n(),
    t_stat = AAR / (SD_AR / sqrt(N))
  )
stats_insertions <- stats_insertions %>% 
  mutate(
    p_value = 2 * pt(-abs(t_stat), df = N - 1)
  )

stats_insertions <- stats_insertions %>% mutate(CAR = cumsum(AAR))
# Formatiranje
stats_insertions$AAR <- paste0(round(stats_insertions$AAR * 100,3),'%')
stats_insertions$CAR <- paste0(round(stats_insertions$CAR * 100,3),'%')
stats_insertions$t_stat <- round(stats_insertions$t_stat, 3)
stats_insertions$p_value <- round(stats_insertions$p_value, 3)
stats_insertions[,c("day_counter", "AAR", "t_stat", "p_value", "CAR")]

t <- mean(window_insertion$abnormal_return) / (sd(window_insertion$abnormal_return) / sqrt(nrow(window_insertion)))
paste("t statistika za dnevne abnormalne povrate: ", t)
```

# 2- Samo deletions

```{r}
window_deletion <- all_targets_deletions
# all_targets_deletions
window_deletion$`Change Prev Close Percentage`[is.na(window_deletion$`Change Prev Close Percentage`)] <- 0
window_deletion <- window_deletion %>%
  left_join(
    crobex %>% select(Date, crobexreturn),
    by = "Date"
  )

# window_deletion[c("Date", "Symbol", "Last Price", "Change Prev Close Percentage", "abnormal_return", "crobexreturn")]
window_deletion$abnormal_return <- window_deletion$`Change Prev Close Percentage` - window_deletion$crobexreturn

counter <- 0
no_days <- c()
current_ticker <- "a"
for(i in 1:nrow(window_deletion)){
  if (window_deletion$Symbol[i] != current_ticker) {
    current_ticker <- window_deletion$Symbol[i]
    no_days <- c(no_days, counter)
    counter <- 1
  } else {
    counter <- counter + 1
  }

  window_deletion$day_counter[i] <- counter
}
no_days <- c(no_days, counter)
no_days <- no_days[2:length(no_days)]
paste0("Srednja vrijednost duljine prozora: ", mean(no_days))
paste0("Standardna devijacija duljine prozora: ", sd(no_days))

aar <- window_deletion %>% group_by(day_counter) %>% summarise(AAR = mean(abnormal_return, na.rm = T)) %>% arrange(day_counter)
aar$CAR <- cumsum(aar$AAR)
# window_deletion
# t statistika po danima
stats_deletions <- NA
stats_deletions <- window_deletion %>% 
  group_by(day_counter) %>% 
  summarise(
    AAR = mean(abnormal_return, na.rm = TRUE),
    SD_AR = sd(abnormal_return, na.rm = T),
    N = n(),
    t_stat = AAR / (SD_AR / sqrt(N))
  )
stats_deletions <- stats_deletions %>% 
  mutate(
    p_value = 2 * pt(-abs(t_stat), df = N - 1)
  )

# stats_deletions
# stats_deletions$AAR <- stats_deletions$AAR * -1
stats_deletions <- stats_deletions %>% mutate(CAR = cumsum(AAR))
stats_deletions$AAR <- paste0(round(stats_deletions$AAR * 100,3),'%')
stats_deletions$CAR <- paste0(round(stats_deletions$CAR * 100,3),'%')
stats_deletions$t_stat <- round(stats_deletions$t_stat, 3)
stats_deletions$t_stat <- -1 * stats_deletions$t_stat
stats_deletions$p_value <- round(stats_deletions$p_value, 3)
stats_deletions[,c("day_counter", "AAR", "t_stat", "p_value", "CAR")]

t <- mean(window_deletion$abnormal_return) / (sd(window_deletion$abnormal_return) / sqrt(nrow(window_deletion))) * -1
paste("t statistika za dnevne abnormalne povrate: ", t)
```

# 3 - Long - short portfolio ----> NE TREBA UOPĆE GLEDATI
```{r}
# window_deletion
# window_deletion[,c("Date","Last Price", "Change Prev Close Percentage", "crobexreturn", "abnormal_return")]
# window_deletion
window_ls <- bind_rows(
  window_insertion %>% mutate(type = "insertion"),
  window_deletion %>% mutate(type = "deletion", abnormal_return = -abnormal_return)
)
#window_ls
window_ls <- window_ls %>%
  group_by(Date) %>%
  mutate(
    weight = 1 / n(),  # n() je broj pozicija tog dana
    weighted_abnormal_return = abnormal_return * weight
  ) %>%
  ungroup()
#window_ls
window_ls <- window_ls %>%
  arrange(Symbol, Date)
```


```{r}
counter <- 0

window_ls$day_counter <- 0

for(i in 1:nrow(window_ls)){
  if(window_ls$Symbol[i] != current_ticker){
    current_ticker <- window_ls$Symbol[i]
    counter <- 1
  } else {
    counter <- counter + 1
  }
  window_ls$day_counter[i] <- counter
}
#window_ls
window_ls <- window_ls %>% 
  mutate(adjusted_abnormal = abnormal_return * weight)

daily_ls <- window_ls %>%
  group_by(Date, crobexreturn) %>% 
  summarise(
    portfolio_AR = sum(adjusted_abnormal, na.rm = T)
  ) 

day_counter <- 0
prev_date <- as.Date(NA)
daily_ls$day_counter <- 0

daily_ls <- daily_ls %>% arrange(Date)

day_counter <- 0
daily_ls$day_counter <- 0

for(i in 1:nrow(daily_ls)) {
  if(i == 1 || as.Date(daily_ls$Date[i]) >= as.Date(daily_ls$Date[i-1]) + 10) {
    day_counter <- 1
  } else {
    day_counter <- day_counter + 1
  }
  
  daily_ls$day_counter[i] <- day_counter
}
#daily_ls
aar_ls <- daily_ls %>%
  group_by(day_counter) %>%
  summarise(
    AAR = mean(portfolio_AR, na.rm = TRUE),
    .groups = "drop"
  ) %>%
  arrange(day_counter)
aar_ls <- aar_ls %>%
  mutate(
    CAR = cumsum(AAR)
  )
#aar_ls

# FORMATIRANJE
aar_ls$AAR <- paste0(round(aar_ls$AAR*100,3),"%")
aar_ls$CAR <- paste0(round(aar_ls$CAR*100,3),"%")
aar_ls
```






